臺灣士林地方法院刑事判決　　　　　　　　　　　　　　九十年度易字第四一九號
　　公　訴　人　臺灣士林地方法院檢察署檢察官
　　被　　　告　甲○○
右被告因竊盜案件，經檢察官提起公訴（九十年度偵字第四九七七號），及移送併案
（九十年度偵字第八九六九號、九二七三號）審理，本院判決如左：
    主  文
甲○○共同連續攜帶兇器竊盜，累犯，處有期徒刑捌月。
扣案之如附表所示編號一、二之工具均沒收。
    事  實
一、甲○○前分別因賭博、詐欺案件，經台灣台北地方法院分別以八十六年度易字第
    一七六二號判處有期徒刑三月、八十七年度易字第三二六四號判處有期徒刑四月
    確定，嗣合併定應執行有期徒刑六月，於民國八十九年九月十一日執行完畢，仍
    不知悔改，竟意圖為自已不法之所有，並基於概括之犯意，先後於：
  (一)九十年五月五日上午六時許，攜帶其所有，客觀上足以對人之身體、生命、安全
    構成威脅而可供兇器使用如附表所示編號一之行竊工具，前往無人居住之台北縣
    淡水鎮○○路一號台灣凱普電子股份有限公司（以下簡稱凱普公司），自該公司
    一樓未關之鐵門進入後，即持上開工具拆卸該公司所有裝置於三樓之電容器內之
    銅線，拆下得後，將竊得之銅線約十公斤置於地上，繼續拆卸電容器內之其餘銅
    線，欲將竊得銅線變賣，供已花用。嗣於同日上午八時三十分許，甲○○在上址
    繼續拆卸電容器內之銅線時，為警當場查獲，並扣得其所有如附表編號一所示之
    行竊工具。
  (二)九十年八月二十日十五時二十分許，甲○○與綽號「黑哥」之不詳姓名成年男子
    共同謀議竊盜，二人攜帶「黑哥」所有，客觀上足以對人之身體、生命、安全構
    成威脅而可供兇器使用如附表所示編號二之行竊工具，前往漢山建設公司股份有
    限公司（以下簡稱漢山公司）所有，位於台北市士林區○○○路八十七巷，並無
    人居住使用之「傳家居大廈」，由「黑哥」持上開工具，拆卸該大廈一樓之鋁門
    窗框架一組，得手後交由在旁之甲○○拆解捆綁，欲將之變賣，供渠等花用。嗣
    於同日十五時三十分許，經警當場查獲甲○○，並扣得「黑哥」所有如附表編號
    二所示之行竊工具，綽號「黑哥」之男子則乘隙逃逸。
  (三)九十年九月六日六時許，甲○○進入前開「傳家居大廈」內，利用其在大廈內水
    槽旁撿拾之他人所有，客觀上足以對人之身體、生命、安全構成威脅而可供兇器
    使用如附表所示編號三之工具（未據為己有），剪斷該大廈內之電線十公斤，得
    手後欲變賣花用，嗣於同時九時十分許，為警當場查獲，並扣得如附表編號三之
    行竊工具。
二、案經台北縣警察局淡水分局報請台灣士林地方法院檢察署檢察官偵查起訴及移送
    併案審理。
    理  由
一、右揭事實業據被告甲○○坦承不諱，並經被害人凱普公司倉庫警衛丙○○、漢陽
    公司經理乙○○於警訊中指訴綦詳，並有丙○○、乙○○出具之贓物認領保管單
    各一紙附卷，及如附表編號一、二、三所示工具扣案可資佐證，本件事證明確，
    被告犯行堪以認定，應依法論科。
二、查如附表所示之物，均客觀上足以對人之身體、生命、安全構成威脅，而可供為
    兇器使用，被告甲○○於前開時地分持如附表所示之物行竊之所為，均係犯刑法
    第三百二十一條第一項第三款之攜帶兇器竊盜罪。被告與綽號「黑哥」之不詳姓
    名成年男子間，就如事實欄一、(二)所示竊盜犯行部分，有犯意聯絡及行為分擔，
    皆為共同正犯。被告先後三次竊盜犯行，時間緊接，犯罪構成要件相同，顯係基
    於概括犯意為之，為連續犯，依刑法第五十六條之規定，應論以一罪，並加重其
    刑。公訴人雖未就被告如事實欄一、(二)、(三)所示竊盜犯行部分起訴（業經臺灣士
    林地方法院檢察署九十年度偵字第八九六九號、九二七三號移送併案審理），惟
    此部分與起訴部分之如事實欄一、(一)所示竊盜犯行部分，有連續犯裁判上一罪關
    係，依審判不可分之原則，本院自應併予審理。又查被告有事實欄所載之犯罪科
    刑執行情形，有台灣高等法院被告全國前案紀錄表、台灣高等法院檢察署刑案紀
    錄簡覆表各一份在卷可稽，其受有期徒刑之執行完畢後，五年以內再犯有期徒刑
    以上之本罪，為累犯，應依法遞予加重其刑。爰審酌被告犯罪之動機、目的、手
    段、所生危害非重及犯罪後之態度良好等一切情狀，量處如主文所示之刑，以示
    懲儆。
三、扣案之如附表編號一所示之物，係被告所有供行竊所用之物；附表編號二所示之
    物，為綽號「黑哥」者所有，且係供被告與「黑哥」共犯竊盜罪所用之物，業據
    被告供明在卷，均應依刑法第三十八條第一項第二款之規定宣告沒收。至扣案如
    附表編號三所示之物，查無證據證明係被告所有，亦非違禁物，故無從為沒收之
    諭知，附此敘明。
據上論斷，應依刑事訴訟法第二百九十九條第一項前段，刑法第二十八條、第三百二
十一條第一項第三款、第五十六條、第四十七條、第三十八條第一項第二款，判決如
主文。
本案經檢察官江林達到庭執行職務。
中      華      民      國    九十一      年      一    月    二十二  日
                                    臺灣士林地方法院刑事第三庭
                                        法  官  何  信  慶
右正本證明與原本無異。
如不服本判決，應於判決送達後十日內，向本院提出上訴狀。
                                        書記官  魏  里  安
中      華      民      國      九十一      年      一    月    二十三  日
附表
┌──┬───────────────────────────┐
│編號│扣    案    物    品    名    稱    及    數    量    │
├──┼───────────────────────────┤
│ 一 │鐵鍬壹支、鋃頭壹支、活動扳手、斜嘴鉗壹支、梅花扳手壹支│
├──┼───────────────────────────┤
│ 二 │鐵鎚壹支、鉗子壹支、鋸子壹支、千斤頂壹支、十字起子壹支│
├──┼───────────────────────────┤
│ 三 │十字起子壹支、斜口鉗壹支、老虎鉗壹支                  │
└──┴───────────────────────────┘
